【裁判字號】    98,訴,716
【裁判日期】    990513
【裁判案由】    公共危險
【裁判全文】
臺灣高雄地方法院刑事判決               98年度訴字第716號
公  訴  人  臺灣高雄地方法院檢察署檢察官
被      告  甲○○
上列被告因公共危險案件，經檢察官提起公訴（98年度偵字第
8033號），本院依簡式審判程序，判決如下：
    主  文
甲○○共同犯妨害公眾往來安全罪，處有期徒刑參月，如易科罰
金，以新臺幣壹仟元折算壹日；減為有期徒刑壹月拾伍日，如易
科罰金，以新臺幣壹仟元折算壹日。
    事  實
一、甲○○明知於快慢車道上併排行駛、闖紅燈，足生參與道路
    交通公眾之往來危險，竟與王博裕、邱英期、楊隆興、吳欣
    佑、陳俊龍、歐忠杰、陳惟斯、楊松川等人（8 人所涉公共
    危險案件均經本院另案判決確定）及其他姓名年籍不詳之成
    年人共同基於妨害公眾往來安全之犯意聯絡，於95年8 月20
    日凌晨0 時32分許，由王博裕騎乘車號ND9-563 之重型機車
    、邱英期騎乘車號YU5-660 之重型機車、陽隆興騎乘車號
    YAI-305 之重型機車、吳欣祐騎乘車號XD6-833 之重型機車
    、陳俊龍騎乘車號K2Z-715 之重型機車、歐忠杰騎乘車號
    XWM-232 之重型機車、陳惟斯騎乘車號YEO-390 之重型機車
    、楊松川騎乘車號H7T-591 之重型機車、甲○○騎乘車號
    CL8-565 之重型機車，及其他姓名年籍不詳之成年人所騎乘
    之機車，合計共約40餘部機車，自高雄市左營區○○○路由
    北往南方向行駛、左轉海功東路、再右轉翠明路、左轉明潭
    路、再右轉翠華路等路段，沿途集結在快慢車道上以併排行
    駛、壅塞路面、並為闖紅燈等俗稱「飆車」方式競速行駛，
    因而嚴重影響路人及參與道路交通公眾之安全，致生陸路往
    來之危險。嗣經警自高雄市左營區○○○路、海功東路、翠
    明路、明潭路、翠華路尾隨蒐證，始發覺上開犯行。
二、案經臺灣高雄地方法院檢察署檢察官偵查起訴。
    理  由
一、本件被告甲○○所犯為死刑、無期徒刑、最輕本刑為3 年以
    上有期徒刑以外之罪，其於本院審理程序進行中，就被訴事
    實為有罪之陳述，經審判長告知簡式審判程序之旨，並聽取
    當事人之意見後，本院合議庭裁定進行簡式審判程序，合先
    敘明。
二、上揭事實，業據被告於審理時供承不諱，核與證人陳曉蘭、
    郭德彩、陳曉霞、黃敏峰分別於偵訊、另案審理中之陳述大
    致相符，復有蒐證光碟1 片、光碟翻拍照片2 張、本院勘驗
    結果1 份等在卷可稽。從而，本件事證明確，被告之自白核
    與其他卷存證據相符，堪信為真實，而可採信，其上開犯行
    堪予認定，應依法論科。
三、按刑法第185 條第1 項妨害公眾往來安全罪，採具體危險制
    ，祇須損壞、壅塞或以他法之行為，造成公眾往來危險之狀
    態為己足，不以全部損壞、壅塞或發生實害為必要，最高法
    院著有79年臺上字第2250號判例可資查考。本件被告甲○○
    在前揭供公眾通行且車輛往來頻繁之路段上，與王博裕等8
    人及姓名年籍不詳之成年人所駕駛之機車多部，共同佔用該
    路段快車道與慢車道，並先後以高速競駛飆車，闖越紅燈，
    顯已足生其他車輛往來之公共危險無疑。核被告甲○○所為
    ，係犯刑法第185 條第1 項之妨害公眾往來安全罪。又按意
    思之聯絡並不限於事前有所謀議，即僅於行為當時有共同被
    告2 人與犯意之聯絡者，亦屬之，且其表示之方法，亦不以
    明示通謀為必要，即相互間有默示之合致，亦無不可，且共
    同正犯之意思聯絡，原不以數人間直接發生者為限，即有間
    接之聯絡者，亦包括在內，最高法院73年臺上字第2364號、
    77年臺上字第2135號著有判例可資參照，是被告與王博裕等
    8 人及姓名年籍不詳之多名機車騎士間，就本件犯罪，有犯
    意聯絡及行為分擔，為共同正犯。爰審酌被告年輕氣盛，僅
    為求得一時之刺激，無視於往來人車安全，而乘機車於道路
    上競駛飆車、佔據道路並闖越紅燈，不僅對往來交通致生危
    害，並對社會秩序、安寧有莫大之影響，惟念其於本院審理
    時終能坦認犯行，尚有悔意，且本件未造成實害等一切情狀
    ，量處如主文所示之刑，並諭知易科罰金之折算標準，以示
    懲儆。又被告本件犯罪時間係在民國96年4 月24日以前，復
    無中華民國九十六年罪犯減刑條例第3 條所列不予減刑之情
    形，應依該條例第2 條第1項第3 款規定，減其宣告刑2 分
    之1 ，及諭知易科罰金之折算標準。至陳曉蘭前因犯公共危
    險案件，經本院96年度訴字第468 號判決判處有期徒刑3 月
    確定，前開判決之犯罪事實為陳曉蘭於95年8 月20日凌晨0
    時32分許，騎乘車號CL8-565 之重型機車，在左營大路等路
    段妨害公眾往來安全，雖與本案被告騎乘機車之時、地均相
    同（2 人並非共乘同輛機車），然所謂同一案件係以被告、
    犯罪事實均同一為判斷標準，是本案與前案之被告既非同一
    ，則兩者非屬同一案件，本院自不受前開確定判決之拘束，
    附此敘明。
據上論斷，應依刑事訴訟法第273 條之1 第1 項、第299 條第1
項前段，刑法第28條、第185 條、第41條第1 項前段，刑法施行
法第1 條之1 ，中華民國九十六年罪犯減刑條例第2 條第1 項第
3 款、第7 條，判決如主文。
本案經檢察官張貽琮到庭執行職務。
中    華    民    國    99    年    5     月    13    日
                  刑事第十二庭  審判長法  官  黃建榮
                                      法  官  楊珮瑛
                                      法  官  王品惠
如不服本判決，得自收受送達之日起10日內，向本院提起上訴。
以上正本證明與原本無異。
中    華    民    國    96    年    5     月    13    日
                                      書記官  李文廣
附錄本判決論罪法條：
刑法第185條
（妨害公眾往來安全罪）
損壞或壅塞陸路、水路、橋樑或其他公眾往來之設備或以他法致
生往來之危險者，處5 年以下有期徒刑，拘役或5 百元以下罰金
。
因而致人於死者，處無期徒刑或7 年以上有期徒刑。致重傷者，
處3 年以上10年以下有期徒刑。
第1 項之未遂犯罰之。

司法院資訊處製作；財團法人民間司法改革基金會備份。
